【裁判字號】    95,台上,5941
【裁判日期】    951026
【裁判案由】    違反槍砲彈藥刀械管制條例等罪（原案由殺人未遂等罪）
【裁判全文】
最高法院刑事判決            九十五年度台上字第五九四一號
上  訴  人  甲○○
選任辯護人  洪桂如律師
上列上訴人因違反槍砲彈藥刀械管制條例等罪（原案由殺人未遂
等罪）案件，不服台灣高等法院中華民國九十五年八月二十五日
第二審判決（九十五年度上訴字第二四八一號，起訴案號：台灣
新竹地方法院檢察署九十四年度偵字第六一五四號），提起上訴
，本院判決如下：
    主  文
上訴駁回。
    理  由
一違反槍砲彈藥刀械管制條例部分：
按刑事訴訟法第三百七十七條規定，上訴於第三審法院，非以判
決違背法令為理由，不得為之。是提起第三審上訴，應以原判決
違背法令為理由，係屬法定要件。如果上訴理由狀並未依據卷內
訴訟資料，具體指摘原判決不適用何種法則或如何適用不當，或
所指摘原判決違法情事，顯與法律規定得為第三審上訴理由之違
法情形，不相適合時，均應認其上訴為違背法律上之程式，予以
駁回。本件原判決撤銷第一審判決，改判仍論處上訴人甲○○未
經許可，寄藏可發射子彈具有殺傷力之改造槍枝累犯罪刑，已詳
敘所憑之證據及認定之理由，並對上訴人所辯各節，如何不足採
信，均已依據卷內資料，詳予指駁，從形式上觀察，並無任何違
背法令之處。而未經許可持有槍枝、子彈，其持有之繼續，為行
為之繼續，亦即一經持有該槍彈，罪即成立，至其持有行為終了
時，均論為一罪，不得割裂。則包括持有之寄藏該槍、彈行為，
自亦為行為之繼續，其犯罪之完結須繼續至寄藏行為終了時為止
，均只論為一罪。若以之犯他罪，兩罪間之關係如何，端視開始
寄藏持有之原因為斷，如早已非法寄藏持有槍、彈，後另起意犯
罪；或意圖犯甲罪而寄藏持有槍、彈，卻持以犯乙罪，均應以數
罪併罰論處。必因意圖犯某罪而寄藏持有槍、彈，後果以之犯該
罪，兩罪間始有牽連犯之適用。查上訴人於民國九十三年十月間
寄藏槍、彈之初，並無於九十四年十一月間代綽號「阿平」者向
乙○○催討債務之預見，則其於乙○○不理其催討債務後，赴其
藏放槍枝之工寮內取出槍、彈，至乙○○住處前，朝向乙○○腳
邊地上射擊之恐嚇犯行，顯屬另行起意，原判決因認其所犯寄藏
改造手槍罪與恐嚇危害安全罪間，應分論併罰，經核於法洵無違
誤。上訴意旨，對於原判決究竟如何違背法令，並未依據卷內資
料為具體之指摘，徒憑己見，對於原審認事用法職權之適法行使
，任意爭執，殊非適法之第三審上訴理由，其上訴違背法律上之
程式，應予駁回。
二、恐嚇危害安全部分：
按刑事訴訟法第三百七十六條所列各罪之案件，經第二審判決者
，不得上訴於第三審法院，法有明文。本件上訴人另因恐嚇案件
，經原審依刑法第三百零五條論處罪刑，核屬刑事訴訟法第三百
七十六條第一款之案件。依首開說明，既經第二審判決，自不得
上訴於第三審法院，上訴人猶復提起上訴，顯為法所不許，應併
予駁回。
據上論結，應依刑事訴訟法第三百九十五條前段，判決如主文。
中    華    民    國  九十五  年    十    月  二十六  日
                      最高法院刑事第三庭
                          審判長法官  謝  家  鶴
                                法官  花  滿  堂
                                法官  陳  世  淙
                                法官  洪  佳  濱
                                法官  洪  昌  宏
      本件正本證明與原本無異
                                      書  記  官
中    華    民    國  九十五  年   十一   月    六    日
                                                   Ｒ


司法院資訊處製作；財團法人民間司法改革基金會備份。
